【裁判字號】    99,上訴,869
【裁判日期】    990609
【裁判案由】    違反槍砲彈藥刀械管制條例
【裁判全文】
臺灣高等法院臺中分院刑事判決         99年度上訴字第869號
上  訴  人
即  被  告  乙○○
指定辯護人  本院公設辯護人  丙○○
上列上訴人因違反槍砲彈藥刀械管制條例案件，不服臺灣臺中地
方法院98年度訴字第3951號中華民國99年3月11日第一審判決（
起訴案號：臺灣臺中地方法院檢察署98年度偵字第16837號），
提起上訴，本院判決如下：
    主  文
上訴駁回。
    犯罪事實
一、乙○○曾於民國95年間，因施用第一級、第二級毒品案件，
    經原審法院以95年度訴字第746號判處有期徒刑5月、9月確
    定，經減刑為2月15日及4月15日，再合併定應行執行刑為有
    期徒刑6月，甫於97年3月27日以易科罰金執行完畢。猶不知
    悔改，明知具有殺傷力之改造手槍及子彈係槍砲彈藥刀械管
    制條例所公告列管之物品，非經中央主管機關許可，不得持
    有，竟未經許可，於98年7月2日凌晨2時許，在臺中市○○
    路與朝富路口，由姓名年籍不詳、綽號「平頭」之成年男子
    交付具殺傷力之仿貝瑞塔（BERETTA）廠M9型半自動手槍製
    造之改造手槍1枝（槍枝管制編號：0000000000號）、口徑
    9mm制式子彈8顆（鑑餘6顆）及具殺傷力之改造子彈7顆（鑑
    餘5顆），而寄藏於其所駕駛之車牌號碼7598-KZ號自小客車
    內。嗣於98年7月2日凌晨5時55分許，乙○○因駕駛前開自
    小客車，違規停放在臺中市○○○路與梅川東路口道路中央
    ，為警據報前往處理時，扣得前開改造手槍、制式子彈及改
    造子彈。
二、案經臺中市警察局第二分局報請臺灣臺中地方法院檢察署檢
    察官偵查起訴。
    理    由
一、按被告以外之人於審判外之陳述，雖不符刑事訴訟法第159
    條之1、159條之2、159條之3、159條之4等規定，而經當事
    人於審判程序同意作為證據，法院審酌該言詞陳述或書面陳
    述作成時之情況，認為適當者，亦得為證據。當事人、代理
    人或辯護人於法院調查證據時，知有第159條第1項不得為證
    據之情形，而未於言詞辯論終結前聲明異議者，視為有前項
    之同意，刑事訴訟法第159條之5定有明文。本件被告及辯護
    人於本院審理時，就下列引為證據之言詞及書面陳述，未就
    其證據能力聲明異議，本院審酌該言詞陳述作成時之情況，
    並查無其他不法之情狀，復與本案待證事實具有關聯性，足
    認為得為本案之證據，依刑事訴訟法第159條之5之規定，有
    證據能力，合先說明。
二、訊據被告乙○○就警方於前揭時、地，在其所駕駛之小客車
    內查獲上開槍彈之事實坦承不諱，雖矢口否認有何寄藏槍彈
    犯行，辯稱：伊係於警方搜查時才知悉伊所駕駛之小客車上
    放置有上開槍彈，在查獲之前，有一綽號「平頭」之不詳年
    籍男子與伊共乘，應係「平頭」所有云云。
三、本院查：
  (一)上開於被告所駕駛之小客車內查獲扣案之槍彈經送請內政部
    警政署刑事警察局鑑定結果：(1)送鑑手槍一支（槍枝管制編
    號0000000000號），認係改造手槍，由仿BERETTA廠M9型半
    自動手槍製造之槍枝，換裝土造金屬槍管而成，擊發功能正
    常，可供擊發適用適用子彈使用，認具殺傷力。(2)送鑑子彈
    十五顆：其中8顆，認均口徑9MM制式子彈，彈底具撞擊痕
    跡，採樣2顆試射，可擊發，認具殺傷力。另外7顆，認均
    係非制式子彈，由金屬彈殼組合直徑8.8正負誤差0.5MM金屬
    彈頭而成，採樣2顆試射，可擊發，均認具殺傷力等情，有
    該局98年7月28日刑鑑第0000000000號鑑驗書附卷可查。
  (二)被告於98年7月2日警詢時供稱：「該改造手槍是住在苗栗頭
    份一名綽號『平頭』之男子所有，因為我有向『平頭』買毒
    品，『平頭』說有一把手槍，『平頭』說先將槍放在我的車
    上，隨後他就將槍放在駕駛座左下方」「我的印象只知道他
    平頭說等一下要回來拿」「我跟他說我沒有在玩那個東西，
    但我沒有同意也沒有拒絕將槍放在車上」等語；再於同日檢
    察官訊問時供稱：我向「平頭」買毒品，他問我要不要槍，
    我說不要，他就將槍放在車上等語。參酌卷查獲槍枝之現場
    照片4張，扣案之槍枝位於顯而易見之駕駛座旁，足證被告
    應知悉其車上放置有扣案槍枝之事實，所辯伊係於警方搜查
    時才知悉伊所駕駛之小客車上放置有上開槍彈云云，應非事
    實。
  (三)系爭槍彈既在被告明知之情形下，由綽號「平頭」寄藏於被
    告事實上所管領之小客車內，被告之行為即與犯罪構成要件
    相當，縱系爭槍彈仍屬「平頭」所有，於被告犯罪之成立不
    生影響，本件事證明確，被告犯行應堪認定。
四、核被告乙○○所為，係犯槍砲彈藥刀械管制條例第8條第4項
    之寄藏其他可發射子彈具殺傷力之槍砲罪、同條例第12條第
    4項之寄藏子彈等罪。被告以一行為同時寄藏手槍及子彈，
    屬想像競合犯，依刑法第55條前段規定，從一重之寄藏其他
    可發射子彈具殺傷力之槍砲罪處斷。被告曾有如犯罪事實欄
    所示之前科，此有刑案資料查註紀錄表在卷可按，其於5年
    內故意再犯本件有期徒刑之罪，為累犯，依刑法第47條第1
    項加重其刑。
五、原審因而適用刑事訴訟法第299條第1項前段、槍砲彈藥刀械
    管制條第8條第4項、第12條第4項，刑法第11條前段、第55
    條、第47條第1項、第38條第1項第1款、第42條第3項前段等
    規定，並審酌被告寄藏槍枝，影響社會治安，惟尚未使用槍
    枝對人有所傷害，且犯後坦承犯行等一切情狀，量處如原審
    判決主文所示之刑，並就罰金部分，諭知易服勞役之折算標
    準及對扣案仿貝瑞塔(BERETTA)之改造手槍1支、9mm制式子
    彈6顆、改造子彈5顆，依法宣告沒收，其認事用法核無違誤
    ，量刑亦屬允當，上訴意旨猶執陳詞否認犯罪，其上訴為無
    理由，應予駁回。
六、據上論斷，應依刑事訴訟法第三百六十八條，判決如主文。
本案經檢察官甲○○到庭執行職務。
中    華    民    國    99    年    6    月     9     日
            刑事第四庭    審判長法  官  洪  耀  宗
                                法  官  蔡 王金 全
                                法  官  劉  登  俊
以上正本證明與原本無異。
如不服本判決應於收受送達後十日內向本院提出上訴書狀，其未
敘述上訴理由者，並得於提起上訴後十日內向本院補提理由書（
均須按他造當事人之人數附繕本）「切勿逕送上級法院」。
                                書記官  張  惠  彥
中    華    民    國    99    年    6     月    9     日

司法院資訊處製作；財團法人民間司法改革基金會備份。
